臺灣彰化地方法院刑事判決　　　　　　　96年度訴字第1251號
公　訴　人　臺灣彰化地方法院檢察署檢察官
被　　　告　甲○○
　　　　　　　　　　1弄2號
　　　　　　　　　　（現因另案在臺灣彰化監獄執行中）
上列被告因違反毒品危害防制條例案件，經檢察官提起公訴（96
年度毒偵字第2208號），本院依簡式審判程序判決如下：
    主  文
甲○○施用第一級毒品，累犯，處有期徒刑拾月，減為有期徒刑
伍月。扣案之海洛因貳包（合計淨重零點零玖公克、空包裝重零
點捌伍公克）沒收銷燬之，扣案之塑膠鏟管壹支、注射針筒貳支
沒收；又施用第二級毒品，累犯，處有期徒刑伍月，減為有期徒
刑貳月又拾伍日。應執行有期徒刑柒月。扣案之海洛因貳包（合
計淨重零點零玖公克、空包裝重零點捌伍公克）沒收銷燬之，扣
案之塑膠鏟管壹支、注射針筒貳支沒收。
    犯罪事實
一、甲○○前因違反肅清煙毒條例等案件，於民國88年12月23日
    假釋出監付保護管束，復遭撤銷假釋，應執行殘刑有期徒刑
    3 年4 月18日，復因竊盜案件，經本院以90年度易字第268
    號判決有期徒刑8 月確定，嗣入監與上揭殘刑接續執行，於
    94年6 月29日執行完畢。又因施用毒品案件，經依本院90年
    度毒聲字第935 號裁定送觀察、勒戒後，認有繼續施用毒品
    之傾向，再依本院90年度毒聲字第1241號裁定令入戒治處所
    施以強制戒治，其後評定執行成效良好，於90年8 月31日停
    止戒治付保護管束出所，至91年3 月26日保護管束期滿未經
    撤銷停止戒治，視為強制戒治執行完畢。詎仍不知悔改，明
    知海洛因、甲基安非他命業經公告列為毒品危害防制條例第
    2 條第2 項所列管之第1 級、第2 級毒品，不得非法持有、
    施用，5 年內仍各別基於施用第1 級毒品海洛因及第2 級毒
    品甲基非他命之犯意，於96年2 月2 日下午3 時至4 時間某
    時許，在其位在彰化縣員林鎮○○里○○路○ 段坡姜巷41弄
　　2 號住處房間內，以將海洛因摻入美娜水混合後以注射針筒
    注射體內之方式，施用第1 級毒品海洛因1 次；復於同日下
    午3 時許，在上址住處房間內，以將甲基安非他命放置在鋁
    箔紙上燒烤，並吸食其霧化氣體之方式，施用第2 級毒品甲
    基安非他命1 次。嗣於同年2 月2 日下午6 時許，為警經其
    同意搜索上址住處而查獲，並扣得第1 級毒品海洛因2 包（
    合計淨重0.09公克、空包裝重0.85公克）、塑膠鏟管1 支及
    注射針筒2 支等物，經採集其尿液送驗結果呈嗎啡及甲基安
    非他命陽性反應，始查悉上情。
二、案經彰化縣警察局移送及臺灣彰化地方法院檢察署檢察官自
    動檢舉偵查起訴。
    理  由
一、本件被告所犯係死刑、無期徒刑、最輕本刑為3 年以上有期
    徒刑以外之罪，其於準備程序就前揭被訴事實為有罪之陳述
    ，經受命法官告知簡式審判程序之旨，並聽取其與公訴人之
    意見後，本院認無不得或不宜改依簡式審判程序進行之處，
    爰依刑事訴訟法第273 條之1 第1 項、第284 條之1 ，裁定
    本案由受命法官獨任進行簡式審判程序，合先敘明。
二、上揭犯罪事實，業據被告於本院審理時坦承不諱，且其於96
    年2 月2 日為警查獲時所採驗之尿液，經臺灣彰化地方法院
    檢察署委託警方送請詮昕科技股份有限公司檢驗結果，確呈
    嗎啡及甲基安非他命陽性反應，此有委託檢驗尿液代號與真
    實姓名對照認證表及該公司96年2 月14日編號00000000號濫
    用藥物尿液檢驗報告各1 紙附卷可稽。扣案之白色粉末2 包
    ，經送請法務部調查局鑑驗結果，均含海洛因成分，合計淨
    重0.09公克，此有該局96年3 月23日調科壹字第0962302551
    0 號鑑定通知書各1 紙在卷足憑。參諸醫學臨床實驗及根據
    英國藥學會出版之文獻Clarke's Isolation and Identi-
    fication of Drugs 乙書第293 頁載：海洛因經注射入人體
    後，在體內迅速水解成6-Monoacety I morphine，再緩緩繼
    續水解成嗎啡，然後再循嗎啡之代謝方式排出，同書第431
    頁至第432 頁並載有：嗎啡經注射入人體後，約50％以上於
    8 小時內自尿中排出，至24小時排出約90％，但48小時後仍
    有微量可檢出等語。此外，按通常健康成人一次注射嗎啡15
    公絲，而以現行採用蟻醛酸試液及鉬鋑銨酸試液檢檢驗其尿
    液時，注射後8 小時內所排尿液易於檢出；8 小時至24 小
    時，視其取尿時間及尿量多寡，可能檢出；至24小時以後所
    排之尿液，用上述方法已難檢出，亦據行政院衛生署藥物食
    品檢驗局73年11月30日（73）藥檢壹字第0302 21 號函釋明
    確；又甲基安非他命經口服投與後，約70％於24小時內可自
    尿液中排出，又其尿液內含甲基安非他命成分之檢出，與投
    與甲基安非它命的量、個人體質、檢驗儀器之精密度有關，
    通常採尿化驗是否呈陽性反應，應以投與後24小時內所採者
    為宜，此亦有行政院衛生署藥物食品檢驗局（80）藥檢壹字
    第4529號函可查。是依上開說明，佐以被告前揭尿液檢驗報
    告、扣案海洛因2 包及塑膠鏟管1 支、注射針筒2 支，足徵
    被告前開施用第1 級毒品海洛因及第2 級毒品甲基安非他命
    之自白核與事實相符，堪可採為論罪科刑之依據。
三、另犯毒品危害防制條例第10條施用第1 、2 級毒品之罪者，
    檢察官應先聲請法院裁定將被告令送勒戒處所觀察、勒戒，
    經觀察、勒戒後，認無繼續施用毒品傾向者，應即釋放，並
    為不起訴之處分或不付審理之裁定；認有繼續施用毒品傾向
    者，應由檢察官裁定聲請法院裁定令入戒治處所施以強制戒
    治，且經觀察、勒戒或強制戒治執行完畢釋放後，5 年內再
    犯第10條之罪，檢察官應依一般刑事訴訟程序予以起訴論罪
    科刑，此觀諸毒品危害防制條例第20條第1 項、第2 項、第
    23 條 第2 項前段規定自明。本件被告前因施用毒品案件，
    經送觀察、勒戒後，認有繼續施用毒品之傾向，再依本院90
    年度毒聲字第1241號裁定令入戒治處所施以強制戒治，其後
    評定執行成效良好，於90年8 月31日停止戒治付保護管束出
    所，至91年3 月26日保護管束期滿未經撤銷停止戒治，視為
    強制戒治執行完畢之事實，有臺灣高等法院被告前案紀錄表
    、臺灣彰化地方法院檢察署刑案資料查註紀錄表各1 份附卷
    可參，其於前開執行完畢釋放後5 年內，復犯本件施用毒品
    罪，事證明確，應予依法論科。
四、核被告甲○○所為，係犯毒品危害防制條例第10條第1 項之
    施用第1 級毒品罪及同條第2 項之施用第2 級毒品罪。被告
    為施用毒品而持有第1 、2 級毒品，其持有之低度行為均應
    為施用之高度行為所吸收，均不另論罪。又其所犯上開2 罪
    ，犯意各別，行為互殊，應予分論併罰。又被告前前因違反
    肅清煙毒條例等案件，於民國88年12月23日假釋出監付保護
    管束，復遭撤銷假釋，應執行殘刑有期徒刑3 年4 月18日，
    復因竊盜案件，經本院以90年度易字第268 號判決有期徒刑
    8 月確定，嗣入監與上揭殘刑接續執行，於94年6 月29日執
    行完畢等情，有臺灣高等法院被告前案紀錄表1 份在卷可按
    ，其於有期徒刑執行完畢後5 年內，故意再犯本件最重本刑
    為有期徒刑以上之2 罪，為累犯，均應依刑法第47條第1 項
    之規定，加重其刑。爰審酌被告前有施用毒品之不良素行，
    歷經觀察、勒戒及戒治程序後，仍未能徹底戒絕毒品，顯見
    意志不堅，有失政府制定毒品危害防制條例之立法美意，本
    不宜寬貸，惟念其施用毒品乃自戕一己之身體健康，尚未害
    及他人，且犯後坦承犯行，暨其施用毒品之犯罪動機、目的
    、手段、各僅施用1 次及其智識程度、生活狀況等一切情狀
    ，分別量處如主文所示之刑，並定其應執行刑。末查被告本
    案犯罪時間在96年4 月24日以前，合於中華民國96年罪犯減
    刑條例第2 條第1 項第3 款之減刑條件，應予減其刑期2 分
    之1 。
五、扣案白色粉末2 包，合計淨重0.09公克，屬第1 級毒品，業
    據本院認定如前，屬違禁物，不問是否屬於犯人所有與否，
    爰均依毒品危害防制條例第18條第1 項前段規定，併予宣告
    沒收銷燬之。再盛裝上述扣案白粉之空包裝袋2 個（總重
    0.85公克），雖經法務部調查局就之與其所盛裝之第1 級毒
    品海洛因分別鑑析其重量，有上開法務部調查局前開鑑定通
    知書1 紙在卷可憑，惟因法務部調查局一般係以傾倒之方式
    ，將包裝袋內之第1 級毒品海洛因倒出而與包裝袋分離而稱
    重，必要時，輔以刮杓刮取袋內粉末，然無論依何種方式分
    離，包裝袋內均有極微量之第1 級毒品海洛因殘留，業經法
    務部調查局96 年1月15日調科壹字第09623004470 號函釋在
    案，足認前揭空包裝袋2 個（總重0.85公克）內含極微量第
    1 級毒品海洛因殘留而無法析離，亦應整體視為查獲之第1
    級毒品海洛因，併依毒品危害防制條例第18條第1 項前段之
    規定，宣告沒收銷燬之。扣案之塑膠鏟管1 支、注射針筒2
    支，均係被告所有供其施用第1 級毒品海洛因所用之物，業
    據被告於本院審理時供承在卷（詳見本院96年7 月30日審判
    筆錄），爰依刑法第38條第1 項第2 款之規定宣告沒收之。
據上論斷，應依刑事訴訟法第273 條之1 第1 項、第299 條第1
項前段，毒品危害防制條例第10條第1 項、第2 項、第18條第1
項前段，刑法第11條前段、第47條第1 項、第41條第1 項前段、
第51條第5 款、第38條第1 項第2 款，中華民國96年罪犯減刑條
例第2 條第1 項第3 款、第7 條，判決如主文。
本案經檢察官張尹敏到庭執行職務。
中　　華　　民　　國　　96　　年　　8 　　月　　13　　日
                  刑事第一庭    法      官  胡宜如
以上正本證明與原本無異。
如不服本判決，應於送達後10日內向本院提出上訴狀（須附繕本
）。
中　　華　　民　　國　　96　　年　　8 　　月　　13　　日
                                書  記  官  蕭秀吉
附錄本案論罪科刑法條：
毒品危害防制條例第10條
施用第一級毒品者，處 6 月以上 5 年以下有期徒刑。
施用第二級毒品者，處 3 年以下有期徒刑。
